【裁判字號】    95,訴,1434
【裁判日期】    950615
【裁判案由】    偽造文書等
【裁判全文】
臺灣臺中地方法院刑事判決              95年度訴字第1434號
公  訴  人  臺灣臺中地方法院檢察署檢察官
被      告  甲○○
            乙○○
                      4樓
上列被告等因偽造文書等案件，經檢察官提起公訴（95年度偵字
第7283號），經本院合議庭裁定，由受命法官依法獨任進行簡式
審判程序判決如下：
    主  文
甲○○、乙○○共同連續行使偽造私文書，足以生損害於他人，
各處有期徒刑月，如易科罰金，均以參佰元折算壹日，均緩刑
貳年。消費簽帳單貳份上偽造之「丙○○」署押各壹枚，均沒收
。
    事  實
一、甲○○與乙○○共同基於行使偽造私文書及意圖為自己不法
    所有之概括犯意聯絡，於民國（下同）九十四年十一月三十
    日下午十五時許，在台中市○○路之某販售手工藝品商店內
    ，拾獲丙○○所遺失之小皮包（內有汽、機車駕駛執照、台
    北富邦銀行卡號0000000000000000號信用
    卡、華南銀行金融卡各一張）並共同將之侵占入己後，旋於
    同日下午十六時許，同至台中縣霧峰鄉○○路九一一號之「
    全虹通信－霧峰店」內，由乙○○偽稱係丙○○本人之詐術
    ，持所侵占之上開台北富邦銀行卡號0000000000
    000000號信用卡刷卡購買手機，先於同日下午十六時
    四分十八秒，以新台幣（下同）一萬二千零五十元價格刷卡
    購買手機一支成功（未取得手機）並在消費簽帳單上偽簽丙○○之姓名後，交還與店員以行使後，欲再行購買其他手機
    ，而因該店規定同一張信用卡一天只能刷卡購買一支手機，
    即再以負一萬二千零五十元之金額刷卡（即取消第一筆交易
    之退費）後，乙○○即再次在消費簽帳單上偽簽楊秀之姓名
    並交還與店員以行使，旋再於同日下午十六時十二分許，以
    四萬一千三百五十元之金額刷卡，惟因丙○○已向台北富邦
    銀行通報遺失，故該次刷卡未成功，甲○○及乙○○見刷卡
    未能成功，未取得任何手機即離開該店；復於同日下午十七
    時十九分、十七時二十分，共同在同路段九六三號之「漢羊
    衣服行」內，持該信用卡以一萬一千五百三十八元之金額刷
    卡二次均未成功，足生損害於丙○○及台北富邦銀行，嗣為
    警循線查獲。
二、案經台中縣警察局霧峰分局報請臺灣臺中地方法院檢察署檢
    察官偵查起訴。
    理  由
一、按除被告所犯為死刑、無期徒刑、最輕本刑為三年以上有期
    徒刑之罪或高等法院管轄第一審案件者外，於前條第一項程
    序進行中，被告先就被訴事實為有罪之陳述時，審判長得告
    知被告簡式審判程序之旨，並聽取當事人、代理人、辯護人
    及輔佐人之意見後，裁定進行簡式審判程序，刑事訴訟法第
    二百七十三條之一第一項定有明文。本件被告所犯係死刑、
    無期徒刑、最輕本刑為三年以上有期徒刑以外之罪，其於準
    備程序中就被訴事實為有罪之陳述，且經審判長告知被告簡
    式審判程序之旨，並聽取公訴人及被告等之意見後，本院合
    議庭認為適宜而裁定由受命法官獨任進行簡式審判程序，合
    先敘明。
二、訊據被告甲○○、乙○○對於上揭事實均坦承不諱，核與被
    害人丙○○所指訴及證人洪筱婷所證述之情節相符，並有消
    費簽帳單、盜刷明細、員警職務報告各一份等在卷足資佐證
    ，足認被告甲○○、乙○○等自白，均核與事實相符，堪予
    採信，事證至臻明確，被告甲○○、乙○○等犯行均洵堪認
    定。
三、核被告甲○○、乙○○所為，均係犯刑法第三百三十七條之
    侵占遺失物罪、第二百十六條、第二百十條之行使偽造私文
    書罪及同法第三百三十九條第二項、第一項之詐欺取財未遂
    罪。其等偽造私文書後，復持以行使，其偽造之低度行為應
    為行使之高度行為所吸收，不另論罪。被告甲○○、乙○○
    間有犯意之聯絡，行為之分擔，均為共同正犯。其等多次行
    使偽造私文書及多次詐欺取財未遂犯行，均時間密接，所犯
    均係構成要件相同之罪，顯均係基於概括犯意為之，均為連
    續犯，均應分別依刑法第五十六條之規定以一罪論，並均加
    重其等之刑。被告甲○○、乙○○所犯上開三罪間，有方法
    結果之牽連關係，為牽連犯，應從一重之連續行使偽造私文
    書罪處斷。爰審酌被告甲○○、乙○○二人犯罪之動機、目
    的、手段、品行尚佳，均無不良前科，詳如前述，此有台灣
    台中地方法院檢察署刑案資料查註紀錄表二份在卷可按、所
    生危害及犯罪後均坦認罪愆，頗具悔意，被告甲○○、乙○○二人均尚屬學生，犯後主動至被害人丙○○家中歸還證件
    ，後並取得被害人丙○○原諒而無條件和解等情，此亦有和
    解書一份在卷可考，犯後態度尚佳等一切情狀，分別量處如
    主文所示之刑，並均諭知易科罰金之折算標準，以資懲儆。
    末查被告甲○○、乙○○前均未曾受有期徒刑以上刑之宣告
    ，有臺灣臺中地方法院檢察署刑案資料查註紀錄表二份附卷
    可按，被告甲○○、乙○○均坦承犯行，深具悔意，其等經
    此教訓，當知警惕戒慎而無再犯之虞，本院綜核各情，認其
    等所受上開宣告之刑，以暫不執行為適當，爰均併予宣告緩
    刑二年，以啟自新。消費簽帳單一份上偽造之「丙○○」署
    押一枚，另消費簽帳單一份（即取消第一筆交易退費之第二
    筆消費簽帳單）雖未據扣案，惟並無證據證明業已滅失，是
    其上偽造之「丙○○」署押一枚，均應依刑法第二百十九條
    之規定，不問屬於犯人與否，均併予宣告沒收之。
據上論斷，應依刑事訴訟法第二百九十九條第一項前段、第二百
七十三條之一第一項、刑法第二十八條、第五十六條、第二百十
六條、第二百十條、第三百三十七條、第三百三十九條第二項、
第一項、第五十五條、第四十一條第一項前段、第二百十九條、
第七十四條第一款、罰金罰鍰提高標準條例第一條前段、第二條
，判決如主文。
中    華    民    國    95    年    6     月    15    日
                  刑事第八庭    法  官  洪俊誠
以上正本證明與原本無異。
如不服本判決，應於判決送達後十日內向本院提出上訴狀，上訴
於臺灣高等法院臺中分院(須附繕本)。
                                書記官  蕭榮峰
中    華    民    國    95    年    6     月    15    日
附錄論罪科刑實體法條文：
刑法第210條（偽造變造私文書罪）：
偽造、變造私文書，足以生損害於公眾或他人者，處5年以下有
期徒刑。
刑法第216條（行使偽造變造或登載不實之文書罪）：
行使第 210 條至第 215 條之文書者，依偽造、變造文書或登載
不實事項或使登載不實事項之規定處斷。
刑法第337條（侵占遺失物罪）：
意圖為自己或第三人不法之所有，而侵占遺失物、漂流物或其他
離本人所持有之物者，處500元以下罰金。
（罰金部份業經提高10倍為5千元）
刑法第339條（普通詐欺罪）：
意圖為自己或第三人不法之所有，以詐術使人將本人或第三人之
物交付者，處5年以下有期徒刑、拘役或科或併科1千元以下罰金
。
（罰金部份業經提高10倍為1萬元）
以前項方法得財產上不法之利益或使第三人得之者，亦同。
前二項之未遂犯罰之。
刑法第219條：
偽造之印章、印文或署押，不問屬於犯人與否，沒收之。


司法院資訊處製作；財團法人民間司法改革基金會備份。
